臺灣板橋地方法院刑事判決　　　　　　　　　　　　　九十一年度易緝字第七五號
　　公　訴　人　臺灣板橋地方法院檢察署檢察官
　　被　　　告　乙○○
右列被告因贓物案件，經檢察官提起公訴（八十九年度偵字第二二三００號），本院
判決如左：
    主  文
乙○○收受贓物，處拘役伍拾日，如易科罰金，以參佰元折算壹日。
    事  實
一、乙○○明知發票人為丁○○，付款人為大眾商業銀行台中分行，支票號碼為ＡＤ
    0000000號，票載發票日為八十九年五月三十日，面額新台幣（以下同）
    三萬元之支票一紙，係屬來源不明之贓物（於八十七年九月十八日某時，在台中
    市○○區○○路三九三號捷勵國際有限公司遭陳立鳴、陳龍德、林正龍三人竊取
    ），竟於八十九年間在不詳地點向不詳姓名年籍之人收受之，並於民國（下同）
    八十九年四月中旬某日，持向苗栗縣頭份鎮○○路七五七號甲○○經營之順光汽
    車修理中心支付積欠之修車費一萬元（修車費用原為一萬四千元，乙○○先行支
    付現金四千元），並表示另二萬元係要支付其前向該修車廠隔壁丙○○經營之中
    古車行購車之部分車款，請甲○○提示後代為轉交。嗣於八十九年五月三十一日
    甲○○將該支票存入其新竹商業銀行台中分行帳戶提示委請收款後，因該支票已
    經掛失止付而退票，始為警查悉上情。
二、案經台中市警察局第五分局報請台灣台中地方法院檢察署呈台灣高等法院檢察署
    檢察長令轉台灣板橋地方法院檢察署檢察官偵查起訴。
    理  由
一、訊據被告乙○○固坦承有向證人丙○○購車及在證人甲○○經營之修車廠修車之
    事實不諱，惟矢口否認有何收受贓物犯行，辯稱：伊至甲○○之修車廠修車，係
    以現金支付云云。經查：
（一）上開支票係丁○○所有，於八十七年九月十八日某時（報案發覺失竊時間為同
      年九月十九日七時），在台中市○○區○○路三九三號捷勵國際有限公司遭陳
      立鳴、陳龍德、林正龍三人竊取，並由丁○○於八十七年九月二十二日辦理掛
      失止付等情，業據被害人丁○○於警訊中指述明確，並有該支票、遺失案件報
      案證明申請書、掛失止付票據提示人資料查報表、遺失票據申報書（均影本）
      各一紙及台灣高等法院台南分院八十八年度上易字第四八六號判決書在卷可參
      ，上開支票係屬失竊之贓物無訛。
（二）被告乙○○於八十九年四月三日向丙○○購車，共計十一萬元，頭期款現金五
      萬，及簽發票面金額各二萬元之本票共三張，因該車故障，故送至甲○○經營
      之修車廠修理，修車費用共計一萬四千元，乙○○付現金四千元，修竣交車時
      ，乙○○交付上開面額三萬元支票予甲○○，並表示其中二萬元係要支付予丙○○之車款等情，已據證人甲○○、丙○○分別於偵查、本院訊問時證述屬實
      在卷，並有被告購車簽發之本票影本三紙及購車合約一紙在卷可按，且被告於
      偵查中均辯稱伊係以一萬五千元之現金支付予甲○○（見八十九年度偵字第二
      二三００號偵查卷九十年二月二十七日訊問筆錄），而於本院審理時則改稱第
      一次修車共一萬四千元，伊給甲○○現金四千元（見審判筆錄），及參以被告
      於偵查中供稱：「我與溫（指丙○○）和解，要退車給他，溫說拿二萬給他，
      他就收回該車，其他事他會和李（文光）處理：：：」等語（見八十九年度偵
      字第二二三００號偵查卷九十年二月二十七日訊問筆錄），顯見被告積欠甲○○一萬元修車費，及其為退還向丙○○所購之車，須支付丙○○二萬元，尚堪
      認定，況被告自承與甲○○、丙○○並無任何仇恨，衡情亦無誣攀之可能，是
      證人甲○○、丙○○之上開證詞，堪信為真，被告辯稱係以現金支付修車費云
      云，不足採信。上開支票係被告交付予甲○○支付修車費一萬元，其餘二萬元
      則請甲○○提示兌現後轉交丙○○，尚無疑義。
（三）上開支票係屬失竊之贓物，被告持有上開贓物，並交付予甲○○，而無法交代
      其來源，顯係知贓而向不詳姓名年籍之人收受，被告否認犯行，核無足採，本
      件事證明確，被告之犯行，堪以認定。
二、核被告乙○○所為，係犯三百四十九條第一項之收受贓物罪。爰審酌被告之犯罪
    動機、方法、目的、所生危害及犯後態度等一切情狀，量處如主文所示之刑，並
    諭知易科罰金之折算標準（被告行為後，刑法第四十一條業於九十年一月十日修
    正公布，於同年月十二日生效，而修正後之刑法第四十一條第一項係規定：「犯
    最重本刑為五年以下有期徒刑之罪，而受六個月以下有期徒刑或拘役之宣告，因
    身體、教育、職業、家庭之關係或其他正當事由，執行顯有困難者，得以一元以
    上三元以下折算一日。但確因不執行所宣告之刑，難收矯正之效，或難以維持法
    秩序者，不在此限。」，修正後之刑法第四十一條第一項之規定，將原得易科罰
    金者之範圍，由僅限於犯最重本刑為三年以下有期徒刑之罪擴大至犯最重本刑為
    五年以下有期徒刑之罪，二相比較，以修正後之刑法第四十一條第一項之規定，
    有利於被告，自應依刑法第二條第一項前段之規定，適用裁判時之法律即修正後
    刑法第四十一條第一項之規定，而對被告所處之刑諭知易科罰金之折算標準。）
    ，以示懲儆。
三、移送併辦意旨略以：被告乙○○於八十九年底，在雲林縣斗六市某處，明知張雅
    靜所有之自小客車行照一張，係其於八十九年底，在雲林縣斗六市○○路八八號
    前遺失，係來路不明之贓物，竟仍收受之，因認被告乙○○此部分亦涉有刑法第
    三百四十九條第一項之收受贓物罪嫌，與上開起訴部分有連續犯之裁判上一罪關
    係，爰移請併辦云云。經查：公訴人移請併辦部分之犯罪時間，與上開起訴之犯
    罪時間，間隔有七、八月之久，且訊之被告乙○○亦供稱其自上開收受贓物犯行
    後，即無連續收受贓物之犯意（見本院審判筆錄），故被告於上開起訴之收受贓
    物犯行後，即中斷其犯意，難認與併案部分有何連續犯關係。故移請併辦部分如
    成立犯罪，應係被告乙○○另行起意而為之，核與上開起訴且認有罪部分，難認
    有連續犯之裁判上一罪關係，本院無從併與審理判決，應退由檢察官另行處理。
據上論斷，應依刑事訴訟法第二百九十九條第一項前段、刑法第二條第一項前段、第
三百四十九條第一項、修正後刑法第四十一條第一項前段，罰金罰鍰提高標準條例第
第一條前段、第二條，判決如主文。
本案經檢察官李海龍到庭執行職務
中      華      民      國    九十一    年      七      月    二十六    日
                                  臺灣板橋地方法院刑事第五庭
                                        法  官  林  錫  凱
右正本證明與原本無異。
如不服本判決，應於判決送達後十日內，向本院提出上訴狀。
                                        書記官  林  兆  嘉
中      華      民      國    九十一    年      七      月    二十九    日
附錄本案論罪科刑法條全文
中華民國刑法第三百四十九條
收受贓物者，處三年以下有期徒刑、拘役或五百元以下罰金。
搬運、寄藏、故買贓物或為牙保者，處五年以下有期徒刑、拘役或科或併科一千元以
下罰金。
因贓物變得之財物，以贓物論。
